【裁判字號】    95,訴,10
【裁判日期】    950524
【裁判案由】    毒品危害防制條例
【裁判全文】
臺灣苗栗地方法院刑事判決                95年度訴字第10號
公  訴  人  臺灣苗栗地方法院檢察署檢察官
被      告  甲○○
                    （現於臺灣苗栗看守所羈押中）
上列被告因違反毒品危害防制條例案件，經檢察官提起公訴（94
年度偵字第4338號、94年度毒偵字第1787號）及移送併辦（95年
度毒偵字第322 號），被告於準備程序為有罪之陳述，本院合議
庭裁定由受命法官獨任進行簡式審判程序，判決如下：
    主  文
甲○○連續施用第一級毒品，累犯，處有期徒刑壹年。扣案之海
洛因壹包（淨重零點貳捌公克、空包裝重零點壹捌公克）沒收銷
燬之；打火機壹個沒收。又連續施用第二級毒品，累犯，處有期
徒刑玖月。應執行有期徒刑壹年柒月。扣案之海洛因壹包（淨重
零點貳捌公克、空包裝重零點壹捌公克）沒收銷燬之；打火機壹
個沒收。
    事實及理由
一、犯罪事實
    甲○○於民國91年間，因違反槍砲彈藥刀械管制條例案件，
    經本院判處有期徒刑7 月確定；另因施用第一、二級毒品案
    件，經本院裁定令入戒治處所施以強制戒治，並分別判處有
    期徒刑8 月及6 月，定應執行刑為有期徒刑1 年確定，強制
    戒治部分執行至93年1 月9 日停止並付保護管束，迄93年2
    月15日保護管束期滿未經撤銷視為強制戒治期滿，另於停止
    戒治出所之日即93年1 月9 日接續執行上開7 月及1 年之有
    期徒刑，至94年6 月7 日縮短刑期假釋出監，於94年7 月26
    日假釋期滿未經撤銷而視為執行完畢。詎其猶不知悔改，於
    強制戒治執行完畢後5 年內，基於施用第一級毒品之概括犯
    意，自94年8 月間某日起至95年2 月間某日止，在其苗栗縣
    頭份鎮流東里3 鄰27號住處，以將海洛因捲入香煙內，點燃
    吸食之方式，連續施用第一級毒品海洛因多次；另又基於施
    用第二級毒品之概括犯意，於94年8 月間某日起至94年12月
    底止，在上址以將安非他命置於玻璃球（未扣案）內，下以
    火燒烤後吸食煙霧之方式，連續施用第二級毒品安非他命多
    次。先後於94年9 月27日晚上10時50分許，在臺中市○○區
    ○○路與漢口路口，經警查獲；於同年10月27日上午11時20
    分許，在苗栗縣三灣鄉內灣村6 鄰3 之1 號前，為警查獲，
    扣得黃世禎（檢察官另案偵查中）所有之海洛因1 包（含袋
    重1.3 公克）；於同年11月4 日下午2 時30分許，在苗栗縣
    三灣鄉內灣村6 鄰3 之1 號前，為警查獲，並扣得陳政鍾所
    有裝有第一級毒品海洛因之打火機1 個及該包海洛因（淨重
    0.28 公 克、空包裝重0.18公克）；於95年2 月10日，在苗
    栗縣頭份鎮流東里3 鄰27號為警查獲，以上均經陳政鍾同意
    採尿後查獲。
二、證據名稱：
（一）被告於本院之自白。
（二）中山醫學大學附設醫院藥物濫用檢測中心94年10月6日、
      94年11月10日、94年11月17日、95年3 月2 日函附確認檢
      驗結果報告各1 份。
（三）法務部調查局95年1月17日出具之調科壹字第990001404號
      鑑定通知書1份。
（四）扣案之海洛因1包（淨重0.28公克，空包袋重0.18公克）
      及供施用海洛因之打火機1個、照片2張。
（五）臺灣苗栗地方法院檢察署刑案資料查註紀錄表、全國施用
      毒品案件紀錄表、臺灣高等法院被告全國前案紀錄表各1
      份。
三、論罪理由：
（一）核被告所為，係違反毒品危害防制條例第10條第1項之施
      用第一級毒品罪、同條第2項之施用第二級毒品罪。被告
      連續多次施用第一級、第二級毒品行為，均時間緊接，方
      法相同，所犯係構成要件相同之罪，顯係均基於概括犯意
      反覆為之，均為連續犯，均應依刑法第56條規定以1 罪論
      ，並加重其刑。被告施用第一級、第二級毒品前持有第一
      級、第二級毒品之低度行為，均應為其後施用之高度行為
      所吸收，不另論罪。又被告有如事實欄所載之前科紀錄，
      於94年7 月26日假釋期滿未經撤銷視為執行完畢，有臺灣
      高等法院被告前案紀錄表1 份在卷可稽，其受有期徒刑之
      執行完畢後，5 年以內再犯本件有期徒刑以上之罪，為累
      犯，應依刑法第47條規定，加重其刑，並遞加重之。又被
      告所犯施用第一、二級毒品罪，犯意各別，行為互異，應
      予分論併罰。
（二）檢察官移送併案部分（95年毒偵字第322號）雖未據起訴
      ，惟與前揭已起訴部分有連續犯裁判上一罪之關係，為起
      訴效力所及，自應併予審理。
（三）被告前有多次毒品前科，經過觀察、勒戒、強制戒治，猶
      一再施用毒品，顯見其尚無法徹底戒除毒癮，惟考量施用
      毒品乃自戕行為，影響身心健康，本件施用毒品之期間、
      次數，且被告坦承犯行等一切情狀，認檢察官具體求刑施
      用第一級毒品部分有期徒刑1 年、施用第二級毒品部分有
      期徒刑9 月，尚稱妥適，而分別依其所求量處如主文所示
      之刑，並定其應執行刑。
（四）扣案之白粉1包，經送法務部調查局鑑驗，為第一級毒品
      海洛因，有前開鑑定通知書1 份在卷可稽（本院卷第29頁
      ），爰依毒品危害防制條例第18條第1 項前段沒收銷燬之
      ；又扣案之打火機1 個，係被告所有，供其施用毒品海洛
      因所用之物，業據被告供承在卷（本院卷第62頁、85頁）
      ，爰依刑法第38條第1 項第2 款規定宣告沒收。
五、應適用之法條：
（一）刑事訴訟法第273 條之1 第1 項、第299 條第1 項前段、
      第310 條之2 、第454 條第1 項。
（二）毒品危害防制條例第10條第1項、第2項、第18條第1項前
      段。
（三）刑法第11條、第56條、第47條、第51條第5款、第38條第1
      項第2款。
六、如不服本件判決，得自收受送達之日起10日內，向本院提起
    上訴。
本案經檢察官黃彥琿到庭執行職務。
中    華    民    國    95    年    5     月    24    日
                  刑事第三庭  法  官  林卉聆
以上正本證明與原本無異。
                              書記官  盧俊良
中    華    民    國    95    年    5     月    24    日
附錄論罪之法條全文：
毒品危害防制條例第10條
施用第一級毒品者，處六月以上五年以下有期徒刑。
施用第二級毒品者，處三年以下有期徒刑。


司法院資訊處製作；財團法人民間司法改革基金會備份。
